臺灣臺南地方法院民事裁定
110年度重訴字第173號
原      告  陳幸    
            陳嫦娥  
兼 上 二人
訴訟代理人  蔡月理  
被      告  楊調在  



            楊黃松麗
兼 上 二人
訴訟代理人  楊振輝  
被      告  黃渺客  
            黃渺梗  
上  一  人
訴訟代理人  黃心怡  
            黃佳偉  
            黃鄭桂梅
            黃佳容  
被      告  黃渺席  
            黃璨宏  
            黃英美  
上  一  人
訴訟代理人  吳旻陽  
            吳政興  
被      告  黃松柳  
上列當事人間請求拆除地上物返還土地等事件，本院裁定如下：
    主  文
原告之訴駁回。
訴訟費用由原告負擔。
    理  由
一、按起訴狀應表明當事人及法定代理人、應受判決事項之聲明
    ，民事訴訟法第244條第1項第1款、第3款分別定有明文，而
    應受判決事項之聲明必須明確一定，此乃起訴必備之程式。
    又應受判決事項之聲明，乃請求判決之結論，亦係請求法院
    應為如何判決之聲明，如當事人獲勝訴之判決，該聲明即成
    為判決主文，並為將來據以強制執行之依據及範圍，是原告
    提起給付之訴，依上揭起訴必備程式之規定，所表明訴之聲
    明（給付內容及範圍）與法院所為之判決主文，均必須明確
    一定、具體合法、適於強制執行（最高法院76年度台上字第
    2059號判決、98年度台上字第599號判決意旨參照）。從而
    原告起訴之請求即應表明請求之對象及請求之內容，亦即需
    表明對於特定之人請求法院為如何具體內容之判決，始合於
    起訴之程式。次按書狀不合程式或有其他欠缺者，依民事訴
    訟法第121條規定，審判長應定期命其補正，原告不遵期補
    正者，法院得認原告起訴不合程式，並依民事訴訟法第249
    條第1項規定，以裁定駁回其訴。
二、經查：
　㈠原告等依民法第767條、第821條、第179條等規定請求拆除地
    上物返還土地等，惟依其起訴狀訴之聲明之記載，僅泛稱【
    「被告等」應將坐落臺南市○○區○○段00000地號、229-3地號
    、229-4地號、229-6地號、230地號、230-1地號、231地號
    、231-3地號、231-4地號、232-2地號、232-3地號等11筆土
    地上之建物(門牌號碼：臺南市○○區○○路0段000巷000弄00號
    )及地上如附圖所示紅色部分，面積100平方公尺(以實測為
    準）拆除，並返還土地予「原告等」及全體共有人；㈡「被
    告等」應連帶給付「原告等」新臺幣（下同）870,000元，
    及自民國109年11月10日起至清償日止，按週年利率百分之5
    計算之利息；並自109年12月1日起至拆除房屋之日止，按月
    給付「原告等」5,000元。】。於臺南市安南地政事務所完
    成複丈成果圖後，所更正並擴張訴之聲明仍為【「被告等」
    應將坐落臺南市○○區○○段000地號、229-1地號、229-3地號
    、229-4地號、229-6地號、230地號、230-1地號、231地號
    、231-3地號、231-4地號、232-2地號、232-3地號等12筆土
    地上之建物(門牌號碼：臺南市○○區○○路0段000巷000弄00號
    )及地上違章建築物，面積1,001.08平方公尺(詳如110年6月
    3日臺南市安南地政事務所土地複丈成果圖）及剩餘空地上
    堆積尚可使用營業用器具、停車，並種植果樹花卉佔用面積
    共計3,383.11平方公尺全部拆除及移除，並將土地騰空返還
    予「原告等」及全體共有人；㈡「被告等」應連帶給付「原
    告等」5,925,790元，及自109年11月10日起至清償日止，按
    週年利率百分之5計算之利息；並自109年12月1日起至拆除
    房屋之日止，按月給付「原告等」99,223元。】
　㈡惟前揭土地上地上物各不相同，占用之面積亦不同，就該地
    上物有事實上處分權之人亦不同；再者，前揭土地之共有人
    多不相同，原告3人並非對全部土地均有應有部分，有僅原
    告中1人或2人有應有部分，亦有土地為原告蔡月里1人所有
    ，故應返還予「原告」者亦不同，自應於訴之聲明具體表明
    。經本院於110年7月14日言詞辯論期日，曉諭原告應特定請
    求之對象，及特定請求其應拆除之物。原告雖提出民事準備
    二狀，所為聲明【「被告等」應將坐落臺南市○○區○○段000
    地號、229-1地號、229-3地號、229-4地號、229-6地號、23
    0地號、230-1地號、231地號、231-3地號、231-4地號、232
    -2地號、232-3地號等12筆土地上之建物(門牌號碼：臺南市
    ○○區○○路0段000巷000弄00號)及地上違章建築物，面積1,00
    1.08平方公尺(詳如110年6月3日臺南市安南地政事務所土地
    複丈成果圖）及剩餘空地上堆積尚可使用營業用器具及物品
    、停車，並種植果樹花卉佔用面積共計3,383.11平方公尺（
    下稱係「應為『系』之誤繕，下同」爭地上物全部拆除及移除
    ，並將土地騰空返還予「原告等」及全體共有人；㈡被告黃
    渺客應給付「原告等」236,948元，及自109年11月10日起至
    清償日止，按週年利率百分之5計算之利息（計算方式如附
    件一、二、三、四、五、六）；㈢被告黃渺客應自110年1月1
    日起至拆除「係」爭地上物並將土地騰空返還予「原告等」
    及全體共有人之日止，按月給付「原告等」3,892元（計算
    方式如附件七)；㈣被告楊調在、楊振輝、楊黃松麗、黃渺客
    、黃渺梗、黃渺席、黃燦宏、黃英美、黃松柳應連帶給付「
    原告等」128,114元，及自109年11月10日起至清償日止，按
    週年利率百分之5計算之利息（計算方式如附件一、二、三
    、四、五、六）；㈤被告楊調在、楊振輝、楊黃松麗、黃渺
    客、黃渺梗、黃渺席、黃燦宏、黃英美、黃松柳應連帶自11
    0年1月1日起至拆除「係」爭地上物並將土地騰空返還予「
    原告等」及全體共有人之日止，按月給付「原告等」2,105
    元（計算方式如附件七)；㈥被告楊調在、楊振輝、楊黃松麗
    應連帶給付「原告等」5,169,683元，及自109年11月10日起
    至清償日止，按週年利率百分之5計算之利息（計算方式如
    附件一、二、三、四、五、六）；㈦被告楊調在、楊振輝、
    楊黃松麗應連帶自110年1月1日起至拆除「係」爭地上物並
    將土地騰空返還予「原告等」及全體共有人之日止，按月給
    付「原告等」83,548元（計算方式如附件七)】，仍未具體
    表明請求何位被告應拆除如複丈成果圖上何編號之地上物，
    及何土地返還予何人，不當得利之受領人為何？本院又以11
    0年9月27日110年度重訴字第173號裁定限期命其補正。原告
    雖提出民事準備三狀更正訴之聲明，經核與民事準備二狀同
    ，於理由中亦為籠統之陳述【「被告等」未經全體共有人同
    意，占用...12筆土地...】語。本院再三闡明如何具體表明
    訴之聲明，已盡闡明之責，而法院闡明義務有其限度，且立
    於審判者中立之地位，不應也不能為原告整理適切之聲明，
    若為之，則如何讓另一造當事人信服，是本件原告未為適
    之訴之聲明，不尋求法律專業之協助，徒以自我之理解為訴
    訟行為，無法確實爭取自我權利之保障，此訴訟程序上不利
    益應由其自己承擔。綜上，依前揭法律規定與說明，本件原
    告起訴程式仍非適法，且逾期迄未補正，自應予駁回。
三、裁定如主文所示。
中　　華　　民　　國　　110 　年　　10　　月　　15　　日
                  民事第三庭    法  官   施介元
以上正本係照原本作成。　　　　　　　　　
如對本裁定抗告須於裁定送達後10日內向本院提出抗告狀，並繳
納抗告費新臺幣1,000元。
中　　華　　民　　國　　110 　年　　10　　月　　15　　日
                                書記官   曾怡嘉